【裁判字號】    89,交上訴,333
【裁判日期】    890314
【裁判案由】    業務過失致死
【裁判全文】
臺灣高等法院臺中分院刑事判決              民國八十九年度交上訴字第三三三號
    上  訴  人
    即  被  告  丙○○
    選任辯護人  周黛婕
右列上訴人因業務過失致死案件，不服台灣彰化地方法院八十八年度交上訴字第七六
號，中華民國八十八年十二月二十日第一審判決（起訴案號：台灣彰化地方法院檢察
署八十八年度偵字第四四四九號），提起上訴，本院判決如左：
    主      文
上訴駁回。
    事實及理由
一、本案經本院審理結果，認第一審判決認事用法及量刑均無不當，應予維持，並引
    用第一審判決書記載之事實、證據及理由（如附件） 。
二、上訴人即被告丙○○在本院未提出其他有利之證據及辯解，其雖請求宣告緩刑，
    然被告四年內二度肇事致於死，第一次宣告緩刑，此次又超速自後追撞他人致死
    ，顯然未能因緩刑，而提高警覺，自不宜再宣告緩刑。其上訴無理由，應予駁回
    。
三、據上論斷，應依刑事訴訟法第三百七十三條、第三百六十八條，判決如主文。
本案經檢察官乙○○到庭執行職務。
中    華      民      國     八十九     年      三      月    十四    日
                                   臺灣高等法院臺中分院刑事第九庭
                                         審判長法  官  胡  森  田
                                               法  官  蕭  錦  鍾
                                               法  官  黃  日  隆
右正本證明與原本無異。
如不服本判決應於收受送達後十日內向本院提出上訴書狀，其未述上訴之理由者並
得於提起上訴後十日內向本院補提理由書（均須按他造當事人之人數附繕本）。
                                               書記官  林  端  容
中      華      民      國     八十九     年      三      月    十五    日
                                                                        Ｄ
臺灣彰化地方法院刑事判決                          八十八年度交訴字第七六號
    公  訴  人  臺灣彰化地方法院檢察署檢察官
    被      告  丙○○  男四十七歲（民國○○○年○月○○○日生）業無
                        住嘉義縣水上鄉內溪村一一七號
                        身分證統一編號：Ｖ一五一二九八號
右列被告因過失致死案件，經檢察官提起公訴（民國八十八年度偵字第四四四九號）
，本院判決如左：
    主  文
丙○○從事業務之人，因業務上之過失致人於死，處有期徒刑陸月。
    事  實
一、丙○○因過失致人於死案件，前經台灣高等法院台南分院於民國八十四年一月二
    十六日判處有期徒刑七月，緩刑三年確定，仍不警惕，原係新濱通運有限公司司
    機，為從事駕駛業務之人，於民國八十八年一月四日凌晨六時十二分許，駕駛車
    號ＧＧ－二八０號營業大客車，沿國道一號高速公路由北往台南方向行駛，途經
    南下一九三公里五百公尺內線車道處時，應注意並能注意遵守時速六０公里之速
    限，以保行車安全，而依當時天候晴、日間自然光線，路面乾燥、無缺陷、無障
    礙物，視距良好等情節，亦非不能注意，詎竟疏於注意仍以時速九十五公里許之
    高速行駛，適丁業鎮駕駛車號ＮＯ－五０九五號自小客車附載其妻丁陳淑女，同
    向行駛於外線車道，因發現前方車禍，未注意安全距離，貿然變換至內線車道，
    形成阻擋左鄰車道行車之突發障礙，丙○○見狀煞避不及，駕駛之營業大客車先
    撞擊該自小客車左側車身後，該自小客車失控打轉時，再撞擊右側車側，致該自
    小客車起火燃燒，丁業鎮、丁陳淑女二人受困車內未及逃生，均因燒灼傷、休克
    當場死亡。
二、案經內政部警政署國道公路警察局第三警察隊報驗由臺灣彰化地方法院檢察署檢
    察官偵查起訴。
    理  由
一、訊據被告丙○○坦承於右揭時、地駕車肇禍，致被害人丁業鎮、丁陳淑女死亡之
    事實不諱，核與被害人之子甲○○指訴情節相符，並有道路交通事故調查報告表
    及照片等在卷可稽，而被害人二人均係因車禍致燒灼傷、休克死亡，業經臺灣彰
    化地方法院檢察署檢察官督同檢驗員相驗明確，有相驗屍體證明書、驗斷書及勘
    驗筆錄足憑，是被害人之死亡，係由被告之行為所致，其間有相當因果關係，已
    極為明確。
二、復查當時天候晴、日間自然光線，該路段路面乾燥、無缺陷、無障礙物，視距良
    好，速限六０公里，及被告係以時速九十五公里許之速度行駛，肇事後被害人丁
    業鎮駕駛之自小客車左、右側車身各有直接撞擊凹痕，左側在駕駛座車門處，右
    側在前車門處，前輪輪胎鋼圈外翻破裂，依現場圖示，被告駕駛之營業大客車後
    遺有煞車痕五九．六公尺及加重煞車痕二０．一公尺，煞車痕起點處，並有被害
    人丁業鎮駕駛之自小客車遭撞擊所致之玻璃碎片、刮地痕及輪胎痕等事實，業據
    被告分別於警訊時及偵、審中供明，並經證人即現場處理警員張仁山及吳榮明結
    證明確，且有前開調查報告表及照片可資佐證，被告雖辯稱，當時被害人駕駛之
    自小客車自外線車道轉入內線車道時，因失控沿中央護欄擦撞致起火燃燒，彈出
    後始遭伊撞擊右側車身一次云云，惟查依被害人丁業鎮駕駛之自小客車車損情形
    ，並非擦撞所致，而係直接撞擊之凹痕，且與該路段中央護欄比較結果，護欄並
    無明顯擦撞痕跡，亦無傾斜或損壞，至照片所示中央護欄有稍微凹損，係沾藍色
    漆，為之前另部廂型車所造成，非被害人丁業鎮駕駛之自小客車，與本件無關，
    本件車禍應係自小客車發現前方車禍，轉入內線車道，遭被告車撞擊左側車身，
    打轉時再撞到右側，當時被告之隨車小姐亦表示撞二次等情，亦經證人張仁山及
    吳榮明結證明確，參以被害人丁業鎮駕駛之自小客車左、右側車身各有直接撞擊
    凹痕，前輪輪胎鋼圈外翻破裂，及中央護欄並無明顯擦撞痕跡觀之，被告空言辯
    解，顯難置信。
三、按汽車行駛高速公路應依速限標誌指示，高速公路交通管制規則第五條第一項前
    段定有明文。被告於前揭時、地駕駛車輛應注意能注意而不注意上開規定，竟以
    時速九十五公里許之超速行駛，致遇狀況煞避不及肇事，其行為自有過失，雖被
    害人丁業鎮駕駛自小客車未注意安全距離，貿然變換車道不當，形成阻擋左鄰車
    道行車之突發障礙亦有過失，但被告仍難辭過失之責任，本件經送台灣省彰化縣
    車輛行車事故鑑定委員會鑑定，及台灣省車輛行車事故覆議鑑定委員會覆議結果
    ，均認被告駕駛營業大客車超速行駛為肇事次因，被害人丁業鎮駕駛自小客車貿
    然變換車道不當為肇事主因，亦有鑑定意見書及覆議函可參，事證明確，其犯行
    已堪認定。
四、被告原係新濱通運有限公司司機，為從事職業駕駛業務之人，其於執行業務中肇
    事致人於死，所為係犯刑法第二百七十六條第二項之業務上過失致人於死罪。其
    一過失行為致被害人二人死亡，為一行觸犯數罪名之想像競合犯，應依規定從一
    重處斷。又被告因過失致人於死案件，前經台灣高等法院台南分院於八十四年一
    月二十六日判處有期徒刑七月，緩刑三年確定之事實，有台灣彰化地方法院檢察
    署刑案資料查註紀錄表足憑。爰審酌被告再犯之品行，本件過失程度之輕重，被
    害人丁業鎮應負較重之肇事主因過失責任，及被告肇事後態度，且肇事後對被害
    人家屬已為民事賠償（如卷附調解書）等一切情狀，量處如主文所示之刑。又被
    告前因過失致人於死案件，業經判處徒刑並緩刑確定，雖緩刑期滿且未經撤銷，
    但本件再因業務過失肇致被害人二人死亡，情節不謂不重，自不宜宣告緩刑，併
    此明。
據上論斷，應依刑事訴訟法第二百九十九條第一項前段，刑法第二百七十六條第二項
、第五十五條前段，罰金罰鍰提高標準條例第一條前段，判決如主文。
本件經檢察官吳憲明到庭執行職務。
中      華      民      國    八十八    年     十二     月     二十     日
                                    臺灣彰化地方法院交通法庭
                                        法      官  羅  培  昌
右正本證明與原本無異。
如不服本判決應於判決送達後十日內向本院提出上訴狀(須附繕本)。
告訴人或被害人對於判決如有不服具備理由請求檢察官上訴者，其上訴期間之計算係
以檢察官收受判決正本之日期為準。
                                        法院書記官  謝  鈴  玉
中      華      民      國    八十八    年      十二    月    二十一    日
刑法第二百七十六條
因過失致人於死者，處二年以下有期徒刑、拘役或二千元以下罰金。
從事業務之人，因業務上之過失犯前項之罪者，處五年以下有期徒刑或拘役，得併科
三千元以下罰金。


司法院資訊處製作；財團法人民間司法改革基金會備份。
